臺灣嘉義地方法院民事判決
111年度嘉小字第672號
原      告  何政遠  

被      告  游晏    




上列當事人間請求侵權行為損害賠償事件，原告就本院110年度
訴緝字第13號妨害秩序等案件提起附帶民事訴訟，經本院刑事庭
以110年度附民緝字第7號裁定移送前來，本院於民國111年8月16
日言詞辯論終結，判決如下：
    主      文
被告應給付原告新臺幣30,000元。
原告其餘之訴駁回。
本判決第1項得假執行。
    事實及理由
壹、程序事項
　　被告經合法通知，無正當理由未於言詞辯論期日到場，核無
    民事訴訟法第386條所列各款情形，爰依原告之聲請，由其
    一造辯論而為判決。
貳、實體事項
一、原告主張：訴外人劉杰達（原名：鄭任翔）前與原告發生口
    角紛爭，復訴外人高晧育亦不滿原告對外揚言挑釁，劉杰達
    認高晧育對外佯稱為原告之大哥，乃徵得其同意而設局教訓
    原告，於民國109年3月15日凌晨1時許，少年王○蕙在位址嘉
    義市○區○○路000號之「歌神KTV」慶生，並邀請張澤民、少
    年林○德、黃○睿到場同賀。高晧育見狀認為可藉機起事教訓
    原告，即由劉杰達假借慶生名義邀請原告到場，被告與少年
    林○德、黃○睿、林○鈞等人聽聞上情，並見王○蕙發難，指稱
    原告在外宣稱伊係其女友，深感遭騷擾云云，隨與劉杰達及
    其他在場之少年林○德、黃○睿等人基於在公眾得出入之場所
    聚集三人以上施強暴之犯意聯絡，由林○德、劉杰達分別腳
    踢原告後，張澤民、林○德、黃○睿、林○鈞等人，隨以徒手
    毆打原告身體多處，被告隨後突然竄出，持西瓜刀之刀背朝
    原告之臀部揮砍，致原告受有右側臀部無異物撕裂傷口之初
    期照護、右側大腿未伴有異物撕裂傷之初期照護、接觸刀子
    之初期照護、頭部損傷之初期照護、意外被人打、撞之初期
    照護等傷害（下稱系爭傷害）。上述張澤民、高晧育、被告
    、少年黃○睿、王○蕙等五人基於共同故意傷害原告之犯意，
    致原告受有系爭傷害，使原告迄今心中尚存恐懼之陰影，被
    告所為，對原告心理、身體及精神上之傷害甚鉅，原告爰依
    侵權行為法律關係，請求被告給付精神慰撫金新臺幣（下同
    ）8萬元等語。並聲明：被告應給付原告8萬元。
二、被告經合法通知，未於言詞辯論期日到場，亦未提出書狀為
    何聲明或陳述。
三、原告主張被告於上開時地事實，與劉杰達及其他在場之少年
    林○德、黃○睿等人基於在公眾得出入之場所聚集三人以上施
    強暴之犯意聯絡，由林○德、劉杰達分別腳踢原告後，張澤
    民、林○德、黃○睿、林○鈞等人，隨以徒手毆打原告身體多
    處，被告隨後突然竄出，持西瓜刀之刀背朝原告之臀部揮砍
    ，致原告受有右側臀部無異物撕裂傷口之初期照護、右側大
    腿未伴有異物撕裂傷之初期照護、接觸刀子之初期照護、頭
    部損傷之初期照護、意外被人打、撞之初期照護等傷害，經
    本院刑事庭以110年度嘉簡字第1131號刑事簡易判決判處被
    告與少年犯在公眾得出入之場所聚集三人以上下手實施強暴
    罪，處有期徒刑7月等情，經本院依職權調閱上開刑事案件
    全卷核閱無訛。而被告對於原告主張之事實，已於相當時期
    受合法之通知，於言詞辯論期日不到場，亦未提出準備書狀
    爭執，依民事訴訟法第436條之23準用第436條第2項、第280
    條第3項準用第1項規定，視同自認，是本院審酌前揭證據資
    料，應堪認原告主張之事實為真實。
四、得心證之理由：
　㈠按因故意或過失，不法侵害他人之權利者，負損害賠償責任
    。故意以背於善良風俗之方法，加損害於他人者亦同。違反
    保護他人之法律，致生損害於他人者，負賠償責任。但能證
    明其行為無過失者，不在此限；數人共同不法侵害他人之權
    利者，連帶負損害賠償責任。不能知其中孰為加害人者亦同
    。造意人及幫助人，視為共同行為人，民法第184條、第185
    條分別定有明文。又所謂共同侵權行為，係指數人共同不法
    對於同一之損害，與以條件或原因之行為。加害人於共同侵
    害權利之目的範圍內，各自分擔實行行為之一部，而互相利
    用他人之行為，以達其目的者，仍不失為共同侵權行為人，
    而應對於全部所發生之結果，連帶負損害賠償責任（最高法
    院78年度台上字第2479號判決意旨可資參照）。
　㈡經查：原告主張高晧育、張澤民、少年黃○睿、王○蕙等人於
    前揭時地共同不法以腳踢及徒手毆打原告身體多處，被告隨
    後突然竄出，持西瓜刀之刀背朝原告之臀部揮砍，致原告受
    有右側臀部無異物撕裂傷口之初期照護、右側大腿未伴有異
    物撕裂傷之初期照護、接觸刀子之初期照護、頭部損傷之初
    期照護、意外被人打、撞之初期照護等傷害，侵害原告之身
    體、健康權，致原告受有系爭傷害，是被告、高晧育、張澤
    民、少年黃○睿、王○蕙應成立共同侵權行為，原告請求被告
    就原告所受之系爭傷害應負損害賠償責任，自屬有據。
　㈢次按不法侵害他人之身體、健康、名譽、自由、信用、隱私
    、貞操，或不法侵害其他人格法益而情節重大者，被害人雖
    非財產上之損害，亦得請求賠償相當之金額，民法第195條
    第1項；又慰藉金之賠償，須以人格權遭遇侵害，使精神上
    受有痛苦為必要，其核給之標準固與財產上損害之計算不同
    ，然非不可斟酌雙方身分、資力與加害程度，及其他各種情
    形核定相當之數額（最高法院51年台上字第223號判決先例
    參照)。原告因被告前揭共同侵權行為而受有系爭傷害，其
    精神上受有相當之痛苦，應堪認定。審酌原告為高中畢業，
    之前作臨時工，日薪1,200元左右（見本院卷第56頁）；被
    告為高中肄業、未婚、無子女，目前在監服刑（見本院卷第
    12頁）等情，兼衡兩造之財產及經濟狀況等一切情狀，並有
    兩造109年至110年稅務電子閘門財產所得調件明細表可參（
    置於證物袋內）。本院認原告請求之精神慰撫金80,000元尚
    嫌過高，應核減為30,000元為適當，原告逾此範圍之請求，
    不應准許。
五、從而，原告依侵權行為法律關係，請求被告給付30,000元為
    有理由，應予准許。逾此範圍之請求，為無理由，應予駁回
    。　　　　
六、本判決原告勝訴部分，係適用小額程序所為被告敗訴之判決
    ，依民事訴訟法第436條之20規定，應依職權宣告假執行。
七、本件係刑事附帶民事訴訟，由合議庭裁定移送民事庭之事件
    ，依刑事訴訟法第504條第2項之規定，免納裁判費，本件亦
    無其他訴訟費用支出，故無確定訴訟費用額之必要。
中　　華　　民　　國　　111 　年　　8 　　月　　30　　日
                  臺灣嘉義地方法院嘉義簡易庭
                                  法　官　羅紫庭
以上正本係照原本作成。
如對本判決上訴，須於判決送達後20日內向本庭（嘉義市文化路
308之1號）提出上訴狀（均須按他造當事人之人數附繕本）。如
委任律師提起上訴者，應一併繳納上訴審裁判費。
民事訴訟法第436條之24第2項規定：對小額程序之第一審裁判之
上訴或抗告，非以其違背法令為理由，不得為之。
中　　華　　民　　國　　111 　年　　8 　　月　　30　　日
                                  書記官  江柏翰